臺灣板橋地方法院刑事判決             100年度易字第3184號
公  訴  人  臺灣板橋地方法院檢察署檢察官
被      告  劉子揚
上列被告因竊盜案件，經檢察官提起公訴（100 年度偵字第2104
0 號），被告於準備程序進行中就被訴事實為有罪之陳述，經告
知簡式審判程序之旨，並聽取當事人之意見後，本院裁定由受命
法官獨任進行簡式審判程序，判決如下：
    主  文
劉子揚竊盜，累犯，處有期徒刑陸月，如易科罰金，以新臺幣壹
仟元折算壹日。扣案之手套壹只，沒收之。
    事  實
一、劉子揚於民國94年間因施用毒品案件，經臺灣桃園地方法院
    以94年度訴字第1551號判決處有期徒刑6 月、3 月，應執行
    有期徒刑8 月確定；於同年間因竊盜案件，經同院以94年度
    易字第997 號判決處有期徒刑1 年6 月確定，上開3 罪經減
    刑及合併定應執行刑為有期徒刑1 年15日確定，於96年7 月
    16日縮刑期滿執行完畢。詎不知悔改，於99年10月29日凌晨
    5 時許，趁位於臺北縣鶯歌鎮（現改制為新北市鶯歌區，下
    同）國中街209 號對面之倉庫無人看管之際，竟意圖為自己
    不法之所有，以其自備之鑰匙及手套，開啟該處門鎖而進入
    該倉庫，徒手竊取許宸維所有置放該處之電動鑽頭、電動鑽
    、充電電鑽、網路線、電話線、電視線等財物（價值共新臺
    幣67,694元），得手後旋即逃逸。嗣於同日上午8 時許，經
    警據報前往現場，於該處尋獲劉子揚遺留之上開手套1 只，
    並採集該手套內側斑跡送驗結果，與劉子揚之DNA-STR 型別
    相符，而查知上情。
二、案經新北市政府警察局三峽分局移送臺灣板橋地方法院檢察
    署檢察官偵查起訴。
    理  由
一、本件被告劉子揚所犯係死刑、無期徒刑、最輕本刑為3 年以
    上有期徒刑以外之罪，其於準備程序中就被訴事實為有罪之
    陳述，經法官告知簡式審判程序之旨，並聽取公訴人、被告
    之意見後，依刑事訴訟法第273 條之1 第1 項規定，經本院
    合議庭裁定，由受命法官獨任進行簡式審判程序審理，核先
    敘明。
二、前揭犯罪事實，迭據被告於警詢、偵查及本院審理中坦承不
    諱，並有證人許宸維於警詢時之證述可佐，且有勘察採驗同
    意書、證物清單、刑事案件證物採驗記錄表、內政部警政署
    刑事100 年6 月13日刑醫字第1000530164號鑑定書、內政部
    警政署刑事100 年1 月14日刑醫字第0990173668號鑑定書、
    失竊現場照片共6 張在卷可參，足認被告前開自白與事實相
    符，應堪採信。本件罪證明確，被告犯行洵堪認定，應依法
    論科。
三、核被告所為，係犯刑法第320 條第1 項之竊盜罪。被告前有
    如上述之論罪科刑及執行紀錄，有臺灣高等法院被告前案紀
    錄表1 份在卷可佐，其於有期徒刑執行完畢後，5 年以內故
    意再犯本件有期徒刑以上之罪，為累犯，應依法加重其刑。
    爰審酌被告除上揭構成累犯之前科外，另有多次竊盜前科，
    品行不佳，且其正值年壯，竟仍不思循正途賺取所需，再度
    徒手竊取他人財物，顯然欠缺對於他人財產權應予尊重之觀
    念，暨衡其智識程度、生活狀況、犯罪之動機、目的、手段
    、所竊財物價值及犯罪後坦承犯行之態度等一切情狀，認公
    訴人求處有期徒刑1 年4 月，猶嫌過重，爰量處如主文所示
    之刑，並諭知易科罰金之折算標準。至公訴人另以被告有犯
    罪之習慣而聲請諭知強制工作，惟按竊盜犯贓物犯保安處分
    條例第1 條規定，竊盜犯及與竊盜案件有關之贓物犯，其保
    安處分之宣告及執行，依本條例之規定，是有關竊盜犯之保
    安處分，應先適用前開條例規定；次按該條例第2 條第4 項
    規定，應執行之刑未達1 年以上者，不適用本條例。查本案
    被告前開竊盜犯行，經本院諭知有期徒刑6 月，已如前述，
    則被告經宣告之應執行刑未達1 年，自不得依前開竊盜犯贓
    物犯保安處分條例之規定諭知強制工作。再者，被告此次行
    竊係臨時起意，所竊財物價值非詎，亦難以此認定被告有犯
    罪習慣，或因遊蕩、懶惰成習而犯罪，即與刑法第90條諭知
    強制工作情形有間。況被告於本院審理時坦承犯有前開竊盜
    犯行，態度尚可，且本院業已將被告之素行及犯罪情節等採
    為量刑之依據，因認被告經前開主文所示有期徒刑之執行後
    ，已足以袪除其犯罪之惡習，並收教化矯治之效，爰不另為
    強制工作之諭知，附此敘明。另扣案之手套1 只，為被告攜
    往行竊後遺留在現場之物，屬被告所有供其犯本件竊盜犯行
    所用之物，爰依刑法第38條第1 項第2 款規定，宣告沒收之
    。
據上論斷，依刑事訴訟法第273 條之1 第1 項、第299 條第1 項
前段，刑法第320 條第1 項、第47條第1 項、第41條第1 項前段
、第38條第1項第2款，刑法施行法第1 條之1 ，判決如主文。
本案經檢察官吳孟竹到庭執行職務。
中    華    民    國   100    年    10    月    21    日
                  刑事第五庭    法  官  劉 凱 寧
上列正本證明與原本無異。
如不服本判決應於收受送達後10日內向本院提出上訴書狀，並應
敘述具體理由；其未敘述上訴理由者，應於上訴期間屆滿後20日
內向本院補提理由書（均須按他造當事人之人數附繕本）「切勿
逕送上級法院」。
                                書記官  林 伶 芳
中    華    民    國   100    年    10    月    25    日
附錄本案論罪科刑法條全文：
中華民國刑法第320 條
意圖為自己或第三人不法之所有，而竊取他人之動產者，為竊盜
罪，處5 年以下有期徒刑、拘役或5 百元以下罰金。
意圖為自己或第三人不法之利益，而竊佔他人之不動產者，依前
項之規定處斷。
前二項之未遂犯罰之。